【裁判字號】    99,小上,63
【裁判日期】    990708
【裁判案由】    返還不當得利
【裁判全文】
臺灣板橋地方法院民事裁定              99年度小上字第63號
上  訴  人  己○○
被上訴人    丁○○
上  一  人
法定代理人  乙○○
被上訴人    都營不動產仲介經紀有限公司
法定代理人  甲○○
被上訴人    安信建築經理股份有限公司
法定代理人  丙○○
被上訴人    戊○○
上列當事人間請求返還不當得利事件，上訴人對於中華民國99年
5月28日本院板橋簡易庭99年度板小字第402號第一審判決提起上
訴，本院裁定如下：
    主  文
上訴駁回。
第二審訴訟費用新臺幣壹仟伍佰元由上訴人負擔。
    理  由
一、上訴意旨略以：
  (一)請依照原審證據，續行審理。
  (二)被上訴人所述貸款30年純屬虛構，20年部分已無法達到，何
    論30年之奢望。
  (三)上訴人於民國98年9月10日以前即已備妥聯徵資料，提供予
    被上訴人聯徵貸款之用，被上訴人卻不認帳，上訴人已全力
    配合。
  (四)元大銀行之證人於原審作證證詞似有偏頗仲介之情形，顯不
    可採。
  (五)上訴人係相信可貸款75%後，始簽訂買賣合約，後來被上訴
    人戊○○信口開河，導致元大銀行第一次貸款就不通過，上
    訴人已知深陷泥沼，如何敢再匯款出去，造成更大損失，被
    上訴人戊○○竟拒不負責貸款未成之責任。
  (六)被上訴人戊○○在最後一次消保管協談時已稱賣方悉貸款
    75%之事，既然知悉又如何寄發存證信函解除買賣契約？第2
    次貸款未成前即已解除契約，上訴人毫無保障可言，全係仲
    介謊言誤導所致，被上訴人等應連帶負侵權行為損害賠償之
    責。
  (七)被上訴人戊○○受雇於被上訴人都營不動產仲介經紀有限公
    司，而被上訴人都營不動產仲介經紀有限公司支付對價予被
    上訴人住商實業股份有限公司，其招牌外觀使消費者誤信為
    住商公司，自應同負責任。上訴人所付款項亦在被上訴人安
    信建築經理股份有限公司，亦應負責。
二、按對於小額程序第一審判決之上訴，非以其違背法令為理由
    ，不得為之，民事訴訟法第436 條之24第2 項定有明文；又
    前開上訴，其上訴狀內應記載上訴理由，並表明原判決所違
    背之法令及其具體內容，以及依訴訟資料可認為原判決有違
    背法令之具體事實，同法第436 條之25亦定有明文。是當事
    人以小額訴訟程序之第一審判決違背法令為理由提起上訴時
    ，就原判決如何不適用法規或適用法規不當，其上訴狀或理
    由書應有具體之指摘，並揭示該法規之條項或其內容，若係
    成文法以外之法則，應揭示該法則之旨趣，倘為司法院解釋
    或最高法院之判例，則應揭示該判解之字號或其內容，如依
    民事訴訟法第469 條第1 款至第5 款所列各款事由提起上訴
    者，其上訴狀或理由書應揭示合於該條款之事實；若小額訴
    訟程序上訴人之上訴狀或理由書未依上述方法為表明者，即
    難認已對原判決之違背法令有具體之指摘，其上訴自難認為
    合法。
三、本件上訴人係對於小額訴訟程序之第一審判決提起上訴，就
    其上訴意旨所陳，原審判決已詳細說明認定事實與得心證之
    依據，且核其上訴理由，僅就原審取捨證據、認定事實之職
    權行使，指摘為不當，而就原審所為之論斷，泛言論斷違法
    ，並未表明該判決所違背法令之具體內容暨依訴訟資料合於
    該違背法令之具體事實，自難認其已合法表明上訴理由。揆
    諸首開說明，自不得謂已合法表明上訴理由。從而本件上訴
    ，難認為合法，應予駁回。
三、本件第二審訴訟費用應依民事訴訟法第436 條之32第1 項準
    用第436 條之19條第1 項規定，確定其數額為1500元，應由
    上訴人負擔。
四、依民事訴訟法第436 條之32第2 項、第444 條第1 項前段、
    第95條、第78條、第436 條之32第1 項、第436 條之19第1
    項，裁定如主文。
中    華    民    國    99    年    7    月    8    日
                  民事第三庭    審判長法  官  朱耀平
                                      法  官  邱靜琪
                                      法  官  張紫能
以上正本係照原本作成
本裁定不得抗告
中    華    民    國    99    年    7    月    8    日
                                書記官  蔡佳容

司法院資訊處製作；財團法人民間司法改革基金會備份。
